Inventaris van het archief van Hugo de Vries 1866-1935
Universiteitsbibliotheek Amsterdam Universiteit van Amsterdam
- 2
  - 4
    - 9
      - 1932, 612 A; 1 omslag; Aangetroffen in: UBA-Artisbibliotheek: E.G. Pringsheim, Julius Sachs, Jena 1932. Niet door P.W. van der Pas gecatalogiseerd. Genummerd als 1584 en 1585. Met een foto van het botanisch laboratorium in Würzburg. (Box 54)
  - 5
    - 1915, 613; 1 deel (Box 54)
    - 1915, 614; 1 omslag (Box 54)